【裁判字號】    95,訴,697
【裁判日期】    951128
【裁判案由】    搶奪等
【裁判全文】
臺灣基隆地方法院刑事判決               95年度訴字第697號
公  訴  人  臺灣基隆地方法院檢察署檢察官
被      告  丁○○
                    現在花蓮.
                    隊服役）
上列被告因搶奪等案件，經檢察官認普通司法機關無審判權，於
民國95年4月20日以95年度偵字第1641號處分不起訴，經國防部
東部地方軍事法院檢察署軍事檢察官認本案屬普通司法機關之審
判權，而於95年6月28日以95年偵字第30號處分不起訴，嗣經檢
察官提起公訴（95年度偵字第3933號），並經本院合議改採簡式
審判程序審理，本院判決如下：
    主  文
丁○○共同意圖為自己不法之所有，而搶奪他人之動產，累犯，
處有期徒刑玖月。
    事  實
一、丁○○自少年時起即有多項非行前科（恐嚇取財、竊盜），
    成年後於民國92年間因犯連續搶奪罪，經本院於92年4月7日
    判處有期徒刑1年2月確定，甫於93年4月14日執行完畢，猶
    不知悔改，復於94年9月26日14時許，與劉鎧銓（未據檢察
    官偵辦）基於意圖為自己不法之所有之犯意聯絡，在基隆巿
    中山區○○路168巷7弄30號前，由劉鎧銓以自備之鑰匙竊取
    乙○○所有車牌號碼LOU-903號機車，而由丁○○在旁把風
    ，竊取該機車得手。該二人旋基於意圖為自己不法之所有之
    犯意聯絡，將上開機車做為犯罪之交通工具，由劉鎧銓騎乘
    該機車，附載丁○○，至臺北縣瑞芳鎮○○○○路一帶尋找
    搶奪之目標，適甲○○○於同日16時57分許將背包置於腳踏
    車前方之菜籃內（背包內裝有雨衣及蔬菜水果，共價值約新
    台幣200元）騎腳踏車經過同鎮○○○○路新峰橋旁之空地
    ，劉鎧銓遂騎乘上開機車自甲○○○後方接近，由丁○○出
    手搶奪黃癸娣之上開背包得手，因旋遭路人發覺加以追趕並
    撞倒在地，丁○○與劉鎧銓只能落荒而徒步逃跑並將搶得之
    背包與竊得之機車遺留在現場。嗣因警方在LOU-903號機車
    採得丁○○之指紋而查悉上情。
二、案經臺北縣政府警察局瑞芳分局報告臺灣基隆地方法院檢察
    署檢察官偵查起訴。
    理  由
一、訊據被告丁○○對於上開事實坦承不諱，核與被害人乙○○
    、甲○○○於警詢及國防部東部地方軍事法院檢察署之證詞
    相符，並有內政部警政署刑事警察局鑑驗書1份、刑案現場
    勘察照片7幀、採證照片2幀、贓物認領保管單、車輛竊盜查
    詢報表各1紙附卷可憑，本件事證明確，被告犯行足堪認定
    。
二、核被告所為，係犯刑法第320條第1項之竊盜罪、第325條第1
    項之搶奪罪。被告與劉鎧銓間，有犯意聯絡、行為分擔，為
    共同正犯。查被告行為後，94年1月7日修正公布之刑法，自
    95年7月1日施行，修正後之刑法刪除第55條關於牽連犯之規
    定，本件被告所犯上開2罪具有方法結果之牽連犯之關係，
    依修正前即行為時之規定，應從一重之搶奪罪處斷；依修正
    後之刑法既已刪除牽連犯之規定，則所犯上述各罪應依數罪
    併罰之規定分論併罰，比較新舊法之規定，修正後之規定並
    非較有利於被告，依刑法第2條第1項之規定，應適用行為時
    之法律，即適用修正前刑法第55條牽連犯之規定，從一重之
    搶奪罪處斷。被告有上開前科，甫於93年4月14日執行完畢
    ，此有被告前案紀錄表乙紙附卷可稽，茲於五年以內再故意
    犯本件有期徒刑以上之罪，不論依修正前之刑法第47條，或
    修正後之刑法第47條第1項之規定，均構成累犯，對被告而
    言並無有利或不利之情形，自不生新舊法比較之問題，應逕
    依修正前之刑法第47條，論以累犯，並加重其刑。爰審酌被
    告竊得、搶得財物之價值、其犯罪手段、前亦有相同前科仍
    不悔改等一切情狀，量處如主文所示之刑。另刑法第320條
    第1項係72年6月26日以前修正之刑法條文，該條項之罰金刑
    ，按罰金罰鍰提高標準條例第1條前段之規定，提高（以銀
    元計）至十倍，而按95年6月24日修正公布、自95年7月1日
    施行之刑法施行法第1條之1第2項前段之規定，該條項之罰
    金刑，提高（以新台幣計）至卅倍，二者經適用後之罰金刑
    提高規定並無不同，應逕依罰金罰鍰提高標準條例第1條前
    段之規定以提高罰金刑。再刑法第320條第1項規定有罰金刑
    ，而修正刑法第33條第5款規定罰金刑係新台幣1000元以上
    ，以百元計算之，修正前該條款規定罰金刑係銀元1元以上
    ，二者比較，以修正前該條款較有利於被告，然本案並無宣
    告被告罰金刑，是自毋庸比較該條修正前後之規定以適用之
    。
據上論斷，應依刑事訴訟法第273條之1第1項、第299條第1項前
段，刑法第2條第1項前段、第28條、第320條第1項、第325條第1
項、修正前第55條、修正前第47條，罰金罰鍰提高標準條例第1
條前段，現行法規所定貨幣單位折算新台幣條例第2條，判決如
主文。
本案經檢察官丙○○到庭執行職務
中    華    民    國    95    年    11    月    28    日
                  刑事第四庭法    官  曾雨明
以上正本證明與原本無異。
對於本件判決如有不服，應於收受送達後10日內，向本院提出上
訴書狀，上訴於臺灣高等法院。
中    華    民    國    95    年    12    月    4     日
                            書 記 官  王靜敏
附錄法條：
刑法第325條第1項：
意圖為自己或第三人不法之所有，而搶奪他人之動產者，處 6 月
以上 5 年以下有期徒刑。
因而致人於死者，處無期徒刑或 7 年以上有期徒刑，致重傷者，
處 3 年以上 10 年以下有期徒刑。
第 1 項之未遂犯罰之。
刑法第320條第1項：
意圖為自己或第三人不法之所有，而竊取他人之動產者，為竊盜
罪，處 5 年以下有期徒刑、拘役或 5 百元以下罰金。
意圖為自己或第三人不法之利益，而竊佔他人之不動產者，依前
項之規定處斷。
前二項之未遂犯罰之。


司法院資訊處製作；財團法人民間司法改革基金會備份。
